臺灣臺南地方法院刑事判決　　　　　　　　　　　　　九十一年度易緝字第八九號
　　公　訴　人　臺灣台南地方法院檢察署檢察官
　　被　　　告　乙○○
右列被告因恐嚇案件，經檢察官提起公訴（九十年度偵字第一０四八二號），本院判
決如左：
    主  文
乙○○無罪。
    理  由
一、公訴意旨略以：被告乙○○於民國九十年一月十九日十五時分許，接到稱其乾爹
    之陳芊吟（另行不起訴處分）之行動電話，訴說遭經理丁○○責罵及用煙灰缸砸
    傷等受辱之情事，隨即夥同三名姓名不詳之男子，至台南市○○路十九號一樓「
    網路咖啡館」。進門後，不發一語，即聯手毆打丁○○（涉犯傷害罪部分，被害
    人丁○○對共犯陳芊吟撤回告訴，其撤回之效力及於被告）。嗣又出言恐嚇丁○
    ○稱：「三日內你要找我輸贏，否則你就要將店收起來，如果以後在外面讓我遇
    見，就要讓你死」等語，致丁○○心生畏懼，因認被告涉有刑法第三百零五條之
    恐嚇安全罪嫌等情。
二、公訴人認被告涉有上開犯行，係以上揭事實，業據告訴人於警偵訊中指訴甚詳，
    又陳芊吟於九十年一月十九日十五時三十分許，確有打其所有00000000
    00號行動電話予乙○○所有000000000號行動電話，有該二線行動電
    話之基本資料及0000000000之通聯紀錄附卷，參以丁○○自始即指稱
    陳芊吟指使乙○○前來將其毆傷，陳芊吟對此初均否認，待查得上開通聯紀錄後
    ，始坦承通知乙○○前來之情觀之，故認丁○○之指述應屬實在為其論據。訊據
    被告堅決否認有何恐嚇犯行，辯稱：伊只有跟一個朋友去找對方談判，談判時，
    丁○○的口氣不好，伊見面便打他，並沒有說要找對方輸贏等語。
三、按犯罪事實應依證據認定之，無證據不得推定其犯罪事實；又不能證明被告犯罪
    者，即應諭知無罪之判決，刑事訴訟法第一百五十四條、第三百零一條第一項分
    別定有明文；又告訴人之告訴，係以使被告受刑事訴追為目的，是其陳述是否與
    事實相符，仍應調查其他事實以資審認，始得為被告不利之認定；其次，認定不
    利於被告之事實，須依積極證據，茍積極證據不足為不利於被告事實之認定時，
    即應為有利於被告之認定，更不必有何有利之證據，此有最高法院五十二年台上
    第一三○○號、第三十年上字第八一六號判例可資參照。查：
(一)被告於偵查及本院審理時一致堅稱並無恐嚇告訴人之情事，此與案發當時之在場
    目擊證人甲○○結證稱：「（一月十九日當日，有無看到被告到你們店內？情形
    如何？）有的，是下午到的，詳細時間忘了。早先，經理丁○○與陳芊吟發生爭
    執，他們已經鬧了很久。當時，被告與另外一人進來，丁○○坐在進門口門口沙
    發那邊，被告進來後，說發生什麼事情，他的意思是要打圓場，說大家都在同一
    家店內上班，為什麼要發生事情，看看怎麼處理比較好。丁○○應說：『你現在
    來，是想要怎樣』。被告乙○○就與丁○○發生衝突。」、「（丁○○口氣不好
    後，乙○○如何反應？）沒有什麼反應。」、「（被告有無說如起訴書所載之恐
    嚇言詞？）沒有。」等語（見九十一年九月四日審理筆錄）；證人丙○○證述：
    當時沒有聽見該三名（包含被告）之男子毆打丁○○時出言恐嚇他（見九十年二
    月九日警訊筆錄）；案發當天，在我服務的店裡的主管丁○○與陳芊吟發生爭吵
    。陳芊吟通知被告到店裡，．．．被告到現場後，伊沒有看到或聽到他有無與丁
    ○○產生何種衝突或是言語上的爭執，被告沒有對丁○○說過如起訴書所載之恐
    嚇言詞，這樣的話嚴重性很高等語（見本院九十一年十一月二十七日審理筆錄）
    ，互核相符。右開證人與被告並無親屬關係，應無為迴護被告而為之飾詞脫罪之
    虞，其等之證詞應堪採信。
(三)次查，告訴人係指述被告於上開時地對之為恐嚇及傷害之犯行，而上開通聯紀錄
    及陳芊吟自白係伊通知被告到場乙節，至多僅能證明陳芊吟於與丁○○發生爭執
    後，即以行動電話聯繫被告，被告因而於上開時地赴往網路咖啡館之事實，尚難
    據此推論被告必有恐嚇告訴人之犯行。
五、據上所陳，本件依調查所得證據尚不足以證明被告確有恐嚇之犯行，此外復查無
    其他積極證據足資證明被告有右述犯行，揆諸首開說明，犯罪尚屬不能證明，應
    為無罪之諭知。
據上論斷，應依刑事訴訟法第三百零一條第一項，判決如主文。
中      華      民      國    九十一    年     十二     月     十一     日
                                臺灣臺南地方法院刑事第六庭
                                          法  官  莊玉熙
右正本證明與原本無異。
如不服本判決，應於判決送達後十日內，向本院提出上訴狀。
                                          書記官  黃傳鈞
中      華      民      國    九十一    年     十二     月     十六     日
